臺灣高等法院民事裁定                100年度非抗字第103號
再 抗告 人  湯熊愷
代  理  人  劉君豪律師
上列再抗告人因與相對人陳謀琰間聲請改定遺產管理人事件，對
於中華民國100年5月13日台灣台北地方法院99年度家抗字第109
號所為裁定提起抗告，本院裁定如下：
    主  文
再抗告駁回。
再抗告程序費用由再抗告人負擔。
    理  由
一、按除以抗告不合法而遭駁回者外，對於抗告法院之裁定再為
    抗告，僅得以其適用法規顯有錯誤為理由，非訟事件法第45
    條第3 項定有明文。所謂適用法規顯有錯誤，係指原裁定就
    其取捨證據所確定之事實適用法規，顯然不合於法律規定，
    或與司法院現尚有效及大法官會議之解釋，或最高法院現尚
    有效之判例顯有違反，或消極的不適用法規，顯然影響裁判
    者而言，並不包括判決理由矛盾、理由不備、漏未斟酌證據
    及認定事實錯誤之情形在內（最高法院63年台上字第880 號
    判例意旨參照）。
二、本件相對人向原法院聲請改定被繼承人陳翰珍之遺產管理人
    ，經原法院於民國99年8 月25日以99年度財管字第92號裁定
    ，駁回相對人之聲請。相對人提起抗告，經原法院合議庭於
    100年5月13日以100年度家抗字第109號裁定廢棄上開裁定，
    改定被繼承人陳翰珍之遺產管理人由王棟樑律師擔任。經再
    抗告人提起再抗告，其再抗告意旨略以：原法院未訊問再抗
    告人關於解任其遺產管理人職務及改任王棟樑律師為遺產管
    理人之意見，更未詢問債權人、國有財產局等其他有法律上
    或事實上利害關係人之意見，顯未遵循非訟事件法第112 條
    之法定程序。又被繼承人陳翰珍過世後，再抗告人已完成遺
    產稅申報，辦理公示催告程序，並於100年3月26日補編被繼
    承人陳翰珍之遺產清冊。乃原裁定不察，以再抗告人未申報
    遺產稅、未編制遺產清冊、未辦理公示催告為由，認再抗告
    人違背遺產管理人職務而改任陳翰珍之遺產管理人，其適用
    非訟事件法第148條第1項第1款及同法第153條第2 項之規定
    顯有錯誤，應予廢棄等語。
三、經查：
  (一)按法院選任或改任遺產管理人時，應訊問利害關係人意見
      ，惟不以訊問所有利害關係人為必要，此觀非訟事件法第
      153條、112條規定即明。而原法院已於100年3月24日行訊
      問程序，通知本件再抗告人、相對人及關係人陳愛香、葉
      佳福等利害關係人到庭陳述意見，有準備程序筆錄在卷可
      憑（見原法院卷頁12-14反面）， 由此堪認，原法院已踐
      行上開規定之訊問利害關係人程序。再抗告人指稱原法院
      未訊問再抗告人及其他利害關係人之意見云云，已不足採
      ，其據此指摘原裁定違反非事件法第112條規定云云， 顯
      屬無據。
  (二)至再抗告意旨另稱：原法院以再抗告人未申報遺產稅、未
      編制遺產清冊、未辦理公示催告為由，認再抗告人違背遺
      產管理人職務而改任陳翰珍之遺產管理人，乃錯誤適用非
      訟事件法第148條第1項第1款、 第153條第2項之規定云云
      。核屬對於原裁定改定遺產管理人之取捨證據、認定事實
      等職權行使予以指摘，依上開說明，難認原裁定有適用法
      規顯有錯誤之事由。再抗告人執此指摘原裁定適用法規顯
      有錯誤，難認有理。
  (三)綜此，再抗告意旨指摘原裁定適用法規顯有錯誤，求予廢
      棄，為無理由。本件再抗告，應予駁回。
四、據上論結，本件再抗告為無理由，爰裁定如主文。
中    華    民    國   100    年    8     月    25    日
                    民事第十庭
                        審判長法  官  張宗權
                              法  官  林曉芳
                              法  官  鄭純惠
正本係照原本作成。
不得抗告。
中    華    民    國   100    年    8     月    29    日
                              書記官  劉麗芬